【裁判字號】    90,交易,114
【裁判日期】    900726
【裁判案由】    過失傷害
【裁判全文】
臺灣屏東地方法院刑事判決                          九十年度交易字第一一四號
    公  訴  人  臺灣屏東地方法院檢察署檢察官
    被      告  甲○○
右列被告因過失傷害案件，經檢察官提起公訴（九十年度偵字第二八六０號），本院
判決如左：
    主  文
甲○○因過失傷害人，處有期徒刑肆月，如易科罰金，以佰元折算壹日。
    事  實
一、甲○○並未考領有機車駕駛執照，於民國九十年四月十四日凌晨五時三十分許，
    騎乘車牌號碼ＯＶＫ─一０九號之機車，沿屏東縣里港鄉○○路由潮厝往里港方
    向行駛，途經屏東縣里港鄉○○村○○路一三四號前時，甲○○本應注意依該路
    段之速限，時速不得超過三十公里，且機車在雙向二車道行駛時，均應在遵行車
    道內行駛，以防止危險，而當時為晴天、有暮光、路面乾燥且無缺陷、無障礙物
    、視距良好等情況，並無不能注意之情事，竟疏未注意，貿然以時速六、七十公
    里之高速侵入對向車道內行駛，適乙○○騎乘車牌號碼ＷＲＵ─六七五號之機車
    於該路由里港往潮厝方向行駛至該處時，蕭清文發現對方時已閃煞不及，致其所
    駕之車牌號碼ＯＶＫ─一０九號機車車頭撞及前開乙○○所騎乘車牌號碼ＷＲＵ
    ─六七五號機車車頭，使乙○○受有左遠端橈骨粉碎性骨折、頭部外傷併腦挫傷
    、左肩挫傷、下額裂傷、右股挫傷等傷害。
二、案經乙○○訴由屏東縣警察局里港分局報請臺灣屏東地方法院檢察署檢察官偵查
    起訴。
    理  由
一、訊據被告甲○○固坦承在前開時、地騎乘機車與乙○○所騎乘之機車相撞之事實
    ，惟矢口否認有過失傷害之犯行，辯稱：我沒有到對向車道，我的車子是黑色的
    ，是撞擊後翻到對向車道等語。惟查：被告甲○○於上開時地騎乘機車超速侵入
    對向車道撞及乙○○所騎乘之機車，致乙○○受有前揭傷害之事實，業據告訴人
    乙○○於警偵訊及本院審理時指訴甚詳，據其指稱：我當時直行中，甲○○轉彎
    到我的車道撞到我，我有閃燈警告他，但是他還是撞到我，當時他的車速很快約
    七、八十公里等語（見九十年四月十九日警訊筆錄、偵查卷第七頁、本院九十年
    七月十二日審判筆錄），而被告甲○○於偵查中亦自承當時車速約六、七十公里
    等情（見偵查卷第六頁反面），並有國仁醫院驗傷診斷書一紙、道路交通事故調
    查報告表一紙、現場照片六張在卷可稽，而觀之現場圖及照片可知，現場為Ｙ字
    形岔路，被告甲○○騎乘機車右轉至潮厝路時，依物理之慣性作用，機車於過彎
    時會向左偏移，而被告甲○○以時速六、七十公里之高速轉彎，其作用力更為明
    顯，極易因機車向左偏移而侵入對向車道，且被告甲○○與告訴人乙○○之機車
    相撞後兩部機車之車頭緊臨倒置在告訴人乙○○所行駛之車道上，兩車車頭嚴重
    損毀，而現場並未留有兩車剎車痕跡，顯見被告甲○○確係因超速行駛而侵入對
    向車道撞及告訴人所騎乘之機車，應無疑義。按汽車駕駛人在市區道路行駛時，
    時速不得超過四十公里，如有車輛行車最高速度限制時不得超過所規定之速限；
    又汽車在雙向二車道行駛時，均應在遵行車道內行駛，道路交通安全規則第九十
    三條第一項第一款、第九十七條第一項第一款分別定有明文。本件肇事路段之行
    車速限為時速三十公里，被告甲○○於右揭時地騎乘機車本應注意上揭規定，且
    依當時情形，又無不能注意之情形，乃竟疏於注意，以時速六、七十公里之速度
    行車，復侵入對向車道內，致肇事使告訴乙○○人受傷，其有過失，已極明顯。
    告訴人乙○○因本件車禍受傷，與被告甲○○之過失行為間並有相當因果關係。
    本件事證明確，被告犯行堪以認定。
三、核被告所為，係犯刑法第二百八十四條第一項前段之普通過失傷害罪。又被告並
    未考領機車駕駛執照，業據其供明在卷，其無照騎乘機車因而致人受傷，應依道
    路交通管理處罰條例第八十六條第一項之規定，加重其刑。爰審酌被告素行、品
    行、前開過失之程度，迄今尚未與告訴人達成和解，及告訴人受傷情形等一切情
    狀，量處如主文所示之刑，並諭知易科罰金之折算標準。
據上論斷，應依刑事訴訟法第二百九十九條第一項前段，刑法二百八十四條第一項前
段、第四十一條第一項前段，道路交通管理處罰條例第八十六條第一項，罰金罰鍰提
高標準條例第一條前段、第二條，判決如主文。
本案經檢察官王光傑到庭執行職務。
中      華      民      國      九十      年      七    月    二十六    日
                                      臺灣屏東地方法院刑事第三庭
                                          審判長法  官  黃國永
                                                法  官  陳松檀
                                                法  官  余德正
右正本證明與原本無異。
對於本判決如有不服應於收受送達後十日內向本院提出上訴書狀上訴於台灣高等法院
高雄分院並按他造當事人之人數附具繕本。
                                                書記官  曾文玲
中      華      民      國      九十      年      七    月    二十六    日
附錄本判決論罪之法條：
刑法二百八十四條第一項前段
因過失傷害人者，處六月以下有期徒刑、拘役或五百元以下罰金。


司法院資訊處製作；財團法人民間司法改革基金會備份。
